【裁判字號】    92,易,224
【裁判日期】    920715
【裁判案由】    傷害
【裁判全文】
臺灣嘉義地方法院刑事判決                          九十二年度易字第二二四號
    公  訴  人  臺灣嘉義地方法院檢察署檢察官
    被      告  丙○○
    被      告  乙  ○
右列被告因傷害案件，經檢察官提起公訴（九十二年度偵字第二九二五號），本院判
決如左︰
    主  文
丙○○傷害人之身體，處拘役伍拾日，如易科罰金，以參佰元折算壹日。
乙○傷害人之身體，處拘役肆拾伍日，如易科罰金，以參佰元折算壹日。
    事  實
一、丙○○因懷疑乙○與其夫有不正常之關係，而生紛爭，於民國（下同）九十二年
    一月十九日晚間八時許，乙○復因前開糾紛至丙○○位於嘉義市○○○路八七九
    巷五十八號住處找丙○○理論，雙方一言不和，即各基於傷害之犯意，丙○○以
    手摑打乙○、拉扯乙○頭髮，乙○則持鑰匙毆打丙○○之手部。雙方互毆行為因
    而導致乙○受有右膝挫傷併內側韌帶斷裂、右膝前十字韌帶斷裂、右膝股骨踝脛
    股骨折（術後診斷為前十字韌帶斷裂、外側半月軟骨破裂、髕股關節軟骨傷害）
    等傷害；致丙○○受有右無名指肌腱斷裂、右手腕瘀傷、右手瘀傷、左腳頰瘀傷
    、左頭皮瘀傷等傷害。
二、案經丙○○、乙○分別訴請嘉義市警察局第二分局報請臺灣嘉義地方法院檢察署
    檢察官偵查起訴。
    理  由
一、訊據被告乙○、丙○○二人雖均矢口否認有傷害對方之犯行，然右揭傷害犯行，
    業據雙方分別指訴甚詳，且證人甲○○亦證稱於睡覺中確有聽到吵雜聲，出來時
    看見乙○騎機車離去，而渠等所受之傷勢與相互描述遭攻擊之處相符，且被害人
    分別受如事實欄所載之傷，亦有診斷證明書、財團法人嘉義基督教醫院函、病歷
    影本附卷可稽，足認被告二人所辯顯係畏罪卸責之詞，不足採信。又被告乙○主
    張係出於正當防衛，然查本件係被告雙方互毆，彼此成傷，不能證明係丙○○先
    行侵害，自不得主張正當防衛，事證明確，被告二人罪行均堪予認定。
二、核被告所為，均係犯刑法第二百七十七條第一項之傷害罪。爰分別審酌被告犯罪
    之生活狀況、智識程度、犯罪之動機、被害人受傷之程度、犯罪後之態度暨其他
    一切情狀，分別量處如主文所示之刑，並均諭知易科罰金之折算標準，以示懲儆
    。
三、據上論斷，應依刑事訴訟法第二百九十九條第一項前段，刑法第二百七十七條第
    一項、第四十一條第一項前段，罰金罰鍰提高標準條例第一條前段、第二條判決
    如主文。
本案經檢察官周欣潔到庭執行職務。
中    華    民    國      九十二      年      七      月      十五      日
                            臺灣嘉義地方法院刑事第三庭
                                法  官  沈  福  財
右正本證明與原本無異。
如不服本判決，應於判決送達後十日內向本院提出上訴狀( 應附繕本 )。告訴人或被
害人如對於本判決不服者，應具備理由請求檢察官上訴，其上訴期間之計算係以檢察
官收受判決正本之日期為準。
中    華    民    國      九十二      年      七      月      十五      日
                                書記官  黃  郁  萍
附錄法條
刑法第二百七十七條第一項
傷害人之身體或健康者，處三年以下有期徒刑，拘役或一千元以下罰金。


司法院資訊處製作；財團法人民間司法改革基金會備份。
